【裁判字號】    97,審訴,207
【裁判日期】    970528
【裁判案由】    毒品危害防制條例
【裁判全文】
臺灣桃園地方法院刑事判決             97年度審訴字第207號
公  訴  人  臺灣桃園地方法院檢察署檢察官
被      告  甲○○
指定辯護人  本院公設辯護人  陳瑞明
上列被告因違反毒品危害防制條例案件，經檢察官提起公訴（96
年度毒偵字第5059號），嗣被告於準備程序進行中為有罪之陳述
，經本院合議庭裁定由受命法官獨任進行簡式審判程序後，聲請
改依協商程序而為判決，本院判決如下：
    主  文
甲○○施用第一級毒品，累犯，處有期徒刑玖月又拾伍日，扣案
之注射針筒壹支沒收；又施用第二級毒品，累犯，處有期徒刑肆
月又拾伍日。應執行有期徒刑壹年壹月又拾伍日，扣案之注射針
筒壹支沒收。
    事實及理由
一、本件被告所犯係死刑、無期徒刑或最輕本刑為三年以上有期
    徒刑以外之罪，其於準備程序中就被訴事實為有罪之陳述，
    經本院告知簡式審判程序之旨，並聽取公訴人、被告及辯護
    人之意見後，爰依刑事訴訟法第273 條之1 第1 項規定合議
    裁定由受命法官獨任進行簡式審判程序。
二、被告甲○○前有違反廢止前麻醉藥品管理條例、廢止前肅清
    煙毒條例、竊盜、毒品危害防制條例等前科，其中於民國86
    年間，因違反廢止前肅清煙毒條例案件，經本院以86年度訴
    字第1593號判決判處有期徒刑3 年6 月確定，於89年5 月19
    日縮短刑期假釋出監並付保護管束，惟甲○○於假釋期間因
    施用毒品案件，經法院裁定撤銷假釋，尚餘殘刑有期徒刑1
    年3 月又12日；又於90年間因竊盜案件，經臺灣新竹地方法
    院以90年度易字第424 號判決判處有期徒刑7 月確定；復於
    90年間，因違反毒品危害防制條例案件，經本院以91年度訴
    字第178 號判決判處有期徒刑7 月確定；上開2 罪刑嗣經本
    院以92年度聲字第942 號裁定應執行有期徒刑1 年2 月，並
    與上開殘刑接續執行，於91年7 月24日入監服刑，而於93年
    9 月13日縮短刑期假釋出監並付保護管束，甫於93年11月15
    日假釋期滿，未經撤銷假釋，其未執行之刑，視為已執行完
    畢（構成累犯）。
三、被告另於87年間，因施用毒品案件，經本院以85年度訴字第
    1621號裁定送觀察、勒戒後，認有繼續施用毒品傾向，復經
    本院以85年度訴字第1621號裁定令入戒治處所施以強制戒治
    ，嗣經本院以88年度毒聲字第2621號裁定停止戒治，所餘戒
    治期間付保護管束，於89年1 月10日保護管束期滿，並經本
    院於89年6 月14日以85年度訴字第1621號判決判處免刑確定
    。復於90年間，因施用毒品案件，經本院以90年度毒聲字第
    3496號裁定令入戒治處所施以強制戒治，嗣因戒治成效經評
    定合格，經本院以91年度毒聲字第1885號裁定停止戒治，於
    91年7 月24日停止處分出監，所餘戒治期間付保護管束，迄
    91年10月27日期滿執行完畢（本次施用毒品犯行，並經本院
    以91年度訴字第178 號判決判處有期徒刑7 月確定）。又於
    五年內之94年間，因施用毒品案件，經本院以94年度易字第
    806 號判決判處有期徒刑4 月確定。詎仍未戒除毒癮，明知
    海洛因、甲基安非他命為毒品危害防制條例第2 條第2 項第
    1 款、第2 款所規定之第一級毒品、第二級毒品，不得施用
    、持有，竟分別基於施用第一級毒品海洛因、第二級毒品甲
    基安非他命之犯意，於96年9 月4 日某時，在桃園縣觀音鄉
    新坡村14鄰張厝160 號住處內，分別施用第一級毒品海洛因
    、第二級毒品甲基安非他命各1 次。嗣於同日上午10時50分
    許，在桃園縣觀音鄉○○路○ 段717 號前為警查獲，並扣得
    其所有供（但非專供）施用海洛因所用之注射針筒1 支。案
    經桃園縣政府警察局大園分局報請臺灣桃園地方法院檢察署
    檢察官偵查起訴。
四、證據名稱：
  (一)被告於本院準備程序中之自白。
  (二)台灣檢驗科技股份有限公司濫用藥物尿液檢驗報告暨桃園縣
    政府警察局大園分局被採尿人姓名對照表、台灣檢驗科技股
    份有限公司濫用藥物尿液檢驗報告暨桃園縣政府警察局扣押
    物品清單所載之保管字號各1 份附卷可稽。
  (三)注射針筒1 支扣案可資佐證。
五、本件經檢察官與被告於審判外達成協商之合意且被告已認罪
    ，其合意內容為：就其施用第一級毒品部分，被告願受科刑
    範圍為有期徒刑9 月又15日，就其施用第二級毒品部分，被
    告願受科刑範圍為有期徒刑4 月又15日，應執行有期徒刑1
    年1 月又15日。經查，上開協商合意並無刑事訴訟法第455
    條之4 第1 項所列情形之一，檢察官聲請改依協商程序而為
    判決，本院爰不經言詞辯論，於協商合意範圍內為協商判決
    ，合予敘明。
六、扣案之注射針筒1 支，係被告所有供（但非專供）其施用第
    一級毒品所用之物，業據被告於警詢時供明在卷，應依刑法
    第38條第1 項第2 款規定宣告沒收。
七、應適用之法條：刑事訴訟法第273 條之1 第1 項、第455 條
    之4 第2 項、第455 條之8 ，毒品危害防制條例第10條第1
    項、第2 項，刑法第11條前段、第47條第1 項、第51條第5
    款、第38條第1 項第2 款。
八、本判決除有刑事訴訟法第455 條之4 第1 項第1 款、第2 款
    、第4 款、第6 款、第7 款所定情形之一，或違反同條第2
    項規定者外，不得上訴。
九、如不服本件判決，得自收受判決送達之日起10日內，向本院
    提出上訴書狀，上訴於第二審法院。
本案經檢察官鄭堤升到庭執行職務。
中    華    民    國    97    年    5     月    28    日
                  刑事庭    法  官  徐  培  元
以上正本證明與原本無異。
                            書記官  楊  美  慧
中    華    民    國    97    年    5     月    28    日
附錄本件論罪科刑法條：
毒品危害防制條例第10條
施用第一級毒品者，處六月以上五年以下有期徒刑。
施用第二級毒品者，處三年以下有期徒刑。


司法院資訊處製作；財團法人民間司法改革基金會備份。
